【裁判字號】    99,易,519
【裁判日期】    990805
【裁判案由】    竊盜
【裁判全文】
臺灣彰化地方法院刑事判決               99年度易字第519號
公  訴  人  臺灣彰化地方法院檢察署檢察官
被      告  乙○○
            甲○○
            丁○○
上列被告等因竊盜案件，經檢察官提起公訴（99年度偵緝字第15
4號、第172 號、99年度偵字第4714號），本院判決如下：
    主  文
乙○○結夥三人以上竊盜，累犯，處有期徒刑捌月；又結夥三人
以上、攜帶兇器竊盜，累犯，處有期徒刑捌月。應執行有期徒刑
壹年壹月。
甲○○結夥三人以上竊盜，處有期徒刑柒月；又結夥三人以上、
攜帶兇器竊盜，處有期徒刑柒月。應執行有期徒刑壹年。
丁○○結夥三人以上竊盜，累犯，處有期徒刑柒月；又結夥三人
以上、攜帶兇器竊盜，累犯，處有期徒刑柒月。應執行有期徒刑
壹年。
    事  實
一、乙○○曾於民國81年12月間因賭博等案件，經臺灣桃園地方
    法院於82年8 月31日，以82年度易字第494 號判決判處應執
    行有期徒刑9 月確定；再於83年2 月間因違反麻醉藥品管理
    條例案件，經臺灣臺中地方法院於83年9 月21日，以83年度
    易字第3303號判決判處有期徒刑7 月確定，於83年4 月間因
    違返肅清煙毒條例，經臺灣臺中地方法院於83年11月5 日，
    以83年度訴字第3262號判決判處有期徒刑3 年3 月確定，前
    開後二罪再經臺灣臺中地方法院以84年度聲字第307 號裁定
    定其應執行有期徒刑3 年7 月確定，前開之罪接續執行後，
    於84年11月3 日假釋出監，假釋期間至87年6 月24日。嗣於
    85年6 月間再因違反肅清煙毒條例等案件，經臺灣高等法院
    臺中分院於85年11月27日，以85年度上訴字第2060號判決判
    處應執行有期徒刑4 年確定；於85年11月間因違反槍砲彈藥
    刀械管制例案件，經本院於86年11月15日，以86年度訴字第
    163 號判決判處有期徒刑8 月確定；於86年10月間因竊盜案
    件，經本院於87年1 月7 日，以87年度易字第899 號判決判
    處有期徒刑1 年5 月確定，前開之罪，經本院以88年度聲字
    第497 號裁定定其應執行有期徒刑5 年10月確定；於86年2
    月間因違反肅清煙毒條例等案件，本院於86年4 月18日，以
    86年度訴字第199 號判決判處應執行有期徒刑3 年4 月確定
    ；於86年8 月間因違反肅清煙毒條例等案件，經本院於86年
    11月13日，以86年度訴字第964 號判決判處應執行有期徒刑
    4 年1 月確定，而撤銷前開假釋，並接續執行有期徒刑15年
    10月又21日，而於86年7 月16日入監執行，再於95年11月21
    日假釋出監，假釋期間至101 年9 月13日縮刑期滿，計入監
    執行9 年4 月又5 日。惟96年7 月16日生效施行之中華民國
    九十六年罪犯減刑條例第2 條第2 項前段之規定，時值假釋
    中之被告，於該條例施行之日起，視為已依同條例第2 條第
    1 項第3 款規定減其宣告刑2 分之1 ，毋庸聲請裁定減刑，
    又其視為減刑後，其假釋前已執行之刑期已逾減刑後應執行
    之刑期，免予執行殘刑，而於96年7 月16日執行完畢。丁○○前於96年間因違反毒品危害防制條例案件，經本院於96年
    6 月20日，以96年度斗簡字第278 號判決判處有期徒刑6 月
    確定，嗣因中華民國九十六年罪犯減刑條例公布施行，由本
    院於96年9 月17日，以96年度聲減字第2797號裁定減為有期
    徒刑3 月確定，並於97年3 月3 日易科罰金執行完畢。
二、詎均不知悔改，乙○○（綽號阿華）、丁○○（綽號村長）
    、甲○○（綽號李仔）及丙○○（綽號鱷魚，另由本院通緝
    在案）意圖為自己不法之所有，基於共同竊盜之犯意聯絡：
    (一)於98年1 月5 日凌晨3 時45分許前某時，由丁○○駕駛甲○○所使用而懸掛車牌號碼SE-0929 號車牌之自小客車（
      原車牌號碼為B8-2552 號，惟已吊銷）搭載甲○○、乙○○及丙○○，共同前往彰化縣二水鄉○○村○○路○ 段15
      0號前，結夥3人以上，由丁○○、甲○○在旁把風，乙○○及丙○○下車，趁戊○○所有之車牌號碼3399-PW號自
      小貨車（價值約新臺幣6萬元）車門未鎖、鑰匙未拔之際
      ，而竊取前開車輛。
    (二)得手後，4 人分乘上開2 部車輛，前往彰化縣田中鎮○○
      里○○路○ 段453 號旁的苗圃，並結夥3 人以上，共同持
      客觀上足以對人之生命、身體、安全構成威脅，具有危險
      性而可作為兇器使用之鐵鍬一支（非被告所有，原置於車
      牌號碼3399-PW號自小貨車內），竊取己○○所有苗木黑
      松2 棵（價值約新臺幣10萬元），得手後將該苗木黑松2
      棵放於上開竊得之車牌號碼3399-PW號自小貨車上逃逸，
      並變賣朋分，嗣經警據報循線查獲，始悉上情。
三、案經己○○訴由彰化縣警察局田中分局報請臺灣彰化地方法
    院檢察署檢察官偵查起訴。
    理  由
一、按被告以外之人於審判外之陳述，雖不符刑事訴訟法第159
    條之1 至第159 條之4 之規定，而經當事人於審判程序同意
    作為證據，法院審酌該言詞陳述或書面陳述作成時之情況，
    認為適當者，亦得為證據。當事人、代理人或辯護人於法院
    調查證據時，知有第159 條第1 項不得為證據之情形，而未
    於言詞辯論終結前聲明異議者，視為有前項之同意，刑事訴
    訟法第159 條之5 定有明文。查本案全部卷證，公訴人、被
    告均不爭執其證據能力，本院復衡以該等供述及非供述證據
    作成時之情況，應為適當，是可認後述所引用證據之證據能
    力均無疑義，合先敘明。
二、上開犯罪事實，業據被告丁○○迭於警詢、偵訊及本院審理
    時、被告乙○○、甲○○於本院審理時均坦承不諱，核與共
    犯丙○○於警詢（98年度偵字第5433號偵卷第87至91頁）及
    偵訊時（99年度偵緝字第154 號偵卷第51至53頁）所為之指
    述大致相符，並有被害人戊○○於警詢（田警分偵字第0980
    008754號警卷第9 頁）及偵訊時（98年度偵字第5433號偵卷
    第18頁）、己○○於警詢（警卷第12頁）及偵訊時（98年度
    偵字第5433號偵卷第19頁）、證人許連發於警詢時（警卷第
    14頁）指證綦詳，復有贓物認領保管單（警卷第10頁）、彰
    化縣警察局車輛尋獲電腦輸入單（警卷第11頁）、車籍基本
    資料查詢畫面（警卷第28、29頁）、指認犯罪嫌疑人紀錄表
    （警卷第92頁）、彰化縣警察局舉發違反道路交通管理事件
    通知單共2 紙（警卷第31、32頁）、監視器翻拍照片共6 幀
    （警卷第16至18頁）、現場照片共12張（警卷第23至27頁）
    等件附卷可佐，足認被告之自白應與事實相符，洵堪採信。
    從而，本件事證已臻明確，渠等竊盜犯行均堪認定。
三、按刑法第321 條第1 項第3 款之攜帶兇器竊盜罪，係以行為
    人攜帶兇器竊盜為其加重條件，此所謂兇器，其種類並無限
    制，凡客觀上足對人之生命、身體、安全構成威脅，具有危
    險性之兇器均屬之，且祇須行竊時攜帶此種具有危險性之兇
    器為已足，並不以攜帶之初有行兇之意圖為必要（最高法院
    79年臺上字第5253號判例意旨參照）。查本案被告乙○○、
    甲○○、丁○○與共犯丙○○於行竊時所使用之鐵鍬質地堅
    硬，客觀上自足以對他人之生命、身體、安全構成威脅，具
    有危險性，均為刑法第321條第1項第3款所稱之兇器無疑。
    是核被告乙○○、甲○○、丁○○就犯罪事實欄(一)所為，係
    犯刑法第321條第1項第4款之結夥三人以上竊盜罪；就犯罪
    事實欄(二)所為，則係犯刑法第321條第1項第4款、第3款之結
    夥三人以上、攜帶兇器竊盜罪。被告乙○○、甲○○、丁○○與丙○○4人間，就前揭犯罪事實欄(一)、(二)所為之竊盜犯
    行，有犯意聯絡及行為分擔，為共同正犯。又被告三人所犯
    上開2罪間，犯意各別，行為互殊，應予分論併罰。再被告
    乙○○、丁○○有上開犯罪事實欄所載之前科紀錄，而分別
    於96年7月16日、97年3月3日執行完畢等情，有臺灣彰化地
    方法院檢察署刑案資料查註紀錄表及臺灣高等法院被告前案
    紀錄表各1份附卷可稽，渠等於5年以內故意再犯本件有期徒
    刑以上之罪，均為累犯，應依刑法第47條第1項之規定，分
    別加重其刑。爰審酌被告3人正值壯年，不思以正當手段獲
    取財物，為求金錢之花用而竊取他人之財物，欠缺尊重他人
    財物之觀念，所竊得之財物價值非輕，且被告乙○○前科累
    累（檢察官求處應執行有期徒刑一年尚嫌過輕），被告丁○○從警詢至偵、審中，均坦承犯行，態度較佳，被告乙○○
    、甲○○於本院審理時亦坦承犯行，尚有悔意，並考量其等
    犯罪之動機、目的、手段、生活狀況等一切情狀，分別量處
    如主文所示之刑，並定其應執行之刑，以資懲儆。至本件犯
    竊盜所使用之工具鑰匙1把，係原本即插在該車牌號碼3399-
    PW號自小貨車上；而鐵鍬1支，則係原置於車牌號碼3399-PW
    號之物品，均非屬被告三人所有，業據被告三人陳明在卷（
    詳本院99年7月22日審判筆錄），爰均不予宣告沒收，附此
    敘明。
據上論斷，應依刑事訴訟法第299 條第1 項前段，刑法第28條、
第321 條第1 項第4 款、第3 款、第47條第1 項、第51條第5 款
，判決如主文。
本案經檢察官林于人到庭執行職務。
中    華    民    國    99    年    8     月    5     日
                  刑事第九庭    法  官  蕭文學
以上正本證明與原本無異。
如不服本判決應於收受判決後10日內，向本院提出上訴書狀，並
應敘述具體理由;其未敘述上訴理由者，應於上訴期間屆滿後20
日內向本院補提理由書（均須按他造當事人之人數附繕本）「切
勿逕送上級法院」。
告訴人或被害人對於判決如有不服具備理由請求檢察官上訴者，
其上訴期間之計算係以檢察官收受判決正本之日期為準。
中    華    民    國    99    年    8     月    5     日
                                書記官  卓俊杰
附錄本案論罪科刑法條全文：
中華民國刑法第321條
犯竊盜罪而有左列情形之一者，處6 月以上、5 年以下有期徒刑
：
一  於夜間侵入住宅或有人居住之建築物、船艦或隱匿其內而犯
    之者。
二  毀越門扇、牆垣或其他安全設備而犯之者。
三  攜帶兇器而犯之者。
四  結夥三人以上而犯之者。
五  乘火災、水災或其他災害之際而犯之者。
六  在車站或埠頭而犯之者。
前項之未遂犯罰之。

司法院資訊處製作；財團法人民間司法改革基金會備份。
